【裁判字號】    97,勞執,5
【裁判日期】    980107
【裁判案由】    裁定准予強制執行
【裁判全文】
臺灣臺南地方法院民事裁定               97年度勞執字第5號
聲  請  人  乙○○
相  對  人  吉甫國際股份有限公司
                        之1
法定代理人  甲○○
上列聲請人對勞資爭議調解事件，聲請裁定強制執行事件，本院
裁定如下：
    主  文
兩造於民國九十四年十月二十七日成立「6.雇主應從95年3月份
起，每月1日給付新台幣17,109元予乙○○，並撥入其帳戶，共
計26期，總計金額新台幣444,824元，逾期給付，視為各期履行
期限屆至。7.公司應於關廠歇業事實認定後5日內，向中央信託
局申請張素真等八員之退休準備金給付。申請金額如下：乙○○
應領金額計新台幣363,361元。8.有關公司先前曾開具支付勞工
工資，未兌現之支票，公司同意於95年3月1日給付第一期款時一
併匯入勞工帳戶中。支票未兌現金額如下：應給付乙○○計新台
幣3,444元」之勞資爭議調解，於新台幣陸拾壹萬柒仟捌佰參拾
元部分，准予強制執行。
聲請程序費用由相對人負擔。
    理  由
一、本件聲請意旨略以：聲請人受僱於相對人吉甫國際股份有限
    公司麻豆廠，因退休金及工資所生勞資爭議，雙方於民國94
    年10月27日在吉甫國際股份有限公司會議室，經台南縣政府
    勞資爭議調解委員會調解成立，就聲請人部分，相對人同意
    將退休金新台幣（下同）808,185元分成二筆給付，一筆444
    ,824 元、第二筆363,361元，另相對人亦應給付之前積欠工
    資3,444元。然相對人未依調解內容履行，為此，依勞資爭
    議處理法第37條第1項、第2項之規定，聲請准予就調解內容
    裁定准予強制執行。
二、按勞資爭議經調解成立或仲裁者，當事人之一方不履行其義
    務時，他方當事人得向該管法院聲請裁定強制執行；又前條
    之聲請強制執行，非有左列各款情形之一者，法院不得為駁
    回之裁定：一調解或仲裁內容，係使當事人為法律上所禁止
    之行為者。二調解或仲裁內容，與爭議標的顯屬無關或性質
    不適於強制執行者。三依其他法律不得為強制執行者。四違
    反本法調解、仲裁之規定者。勞資爭議處理法第37條第1項
    、第38條分別定有明文。
三、經查：聲請人上開主張，業據提出台南縣政府勞資爭議調解
    紀錄及聲請人佳里郵局客戶歷史交易清單各一紙為證，又相
    對人並未依調解內容履行其義務，亦經聲請人陳明在卷，查
    相對人未依調解內容履行其義務，即相對人最後一次於96年
    5月29日匯款5,600元，共匯款給付之金額為193,799元，其
    餘部分均未給付，而視為履行期全部屆至，是相對人應給付
    聲請人其餘數額為617,830元，從而，聲請人依勞資爭議處
    理法第37條第1項規定，聲請就未給付部分共617,830元（計
    算式：000000-000000＝617,830）准予強制執行，即無不合
    ，應予准許。
四、依非訟事件法第21條第2項，民事訴訟法第78條，裁定如主
    文。
中    華    民    國    98    年    1     月    7     日
                  民事第三庭    法  官  蔡孟珊
以上正本證明與原本無異。
如不服本裁定應於送達後10日內向本院提出抗告狀，並應繳納抗
告費新台幣1,000元整。
中    華    民    國    98    年    1     月    7     日
                                書記官  吳幸芳


司法院資訊處製作；財團法人民間司法改革基金會備份。
